【裁判字號】    98,抗,520
【裁判日期】    980527
【裁判案由】    聲請定應執行之刑
【裁判全文】
臺灣高等法院臺中分院刑事裁定           98年度抗字第520號
抗  告  人
即受 刑 人  甲○○
上列抗告人因妨害自由等案件，不服臺灣臺中地方法院中華民國
98年4月17日裁定（98年度聲字第1083號）提起抗告，本院裁定
如下：
    主  文
原裁定撤銷，發回臺灣臺中地方法院。
    理  由
一、原裁定意旨略以：受刑人甲○○因犯如附表所示各罪，經法
    院先後判處如附表所示之刑，均確定在案。茲檢察官聲請定
    其應執行之刑，本院審核認聲請為正當，爰依法定其應執行
    刑有期徒刑十月等語。
二、抗告意旨略以：依臺灣高等法院96年第1次刑事庭庭長會議
    就罪犯減刑條例法律問題之決議意旨及刑法施行法第3條之1
    之規定，抗告人所犯各罪均為有期徒刑六月以下之罪，且其
    中一罪犯罪時間係於95年7月1日刑法第41條第2項修正之前
    ，應依新舊法比較，適用有利於行為人之法律，故其定應執
    行刑雖逾有期徒刑六月，仍應依修正前刑法第41條第2項規
    定諭知易科罰金之折算標準，爰依法提起抗告，請求撤銷原
    裁定，另為適法之裁定等語。
三、經查：
  (一)抗告人甲○○因犯妨害自由等罪，先後經法院判處如原審裁
    定附表所示各罪所處之刑，嗣附表編號1所示之罪經法院裁
    定減刑2分之1，此有臺灣高等法院被告前案紀錄表及原審裁
    定附表在卷可稽，且均已確定在案。
  (二)按95年7月1日修正前刑法第41條第1、2項規定：「犯最重本
    刑為5年以下有期徒刑以下之刑之罪，而受6個月以下有期徒
    刑或拘役之宣告，因身體、教育、職業、家庭之關係或其他
    正當事由，執行顯有困難者，得以1元以上3元以下折算1日
    ，易科罰金，但確因不執行所宣告之刑，難收矯正之效，或
    難以維持法秩序者，不在此限；併合處罰之數罪，均有前項
    情形，其應執行之刑逾6月者，亦同。」而修正後規定為：
    「犯最重本刑為5年以下有期徒刑以下之刑之罪，而受6個月
    以下有期徒刑或拘役之宣告者，得以新臺幣1000元、2000元
    或3000元折算1日，易科罰金，但確因不執行所宣告之刑，
    難收矯正之效，或難以維持法秩序者，不在此限；前項規定
    於數罪併罰，其應執行之刑未逾6月者，亦適用之。」又依
    刑法施行法第3條之1第3項規定：「於94年1月7日刑法修正
    施行前犯併合處罰數罪中之一罪，且該數罪均符合第41條第
    1項得易科罰金之規定者，適用90年1月4日修正之刑法第41
    條第2項規定。」本件抗告人於為附表編號1之犯罪行為後，
    雖刑法上開規定已有修正，其附表編號2之犯罪行為發生於
    刑法修正施行後，惟各罪之宣告刑均在6個月以下，依上開
    刑法施行法之規定，法院於裁判時即應依修正前刑法第41條
    第2項之規定，於主文內為准予易科罰金之諭知。且就修正
    前後之刑法第41條第l項前段規定為比較，修正後之規定顯
    非較有利於行為人，應依修正後刑法第2條第1項前段規定，
    適用修正前刑法第41條第l項前段，為抗告人諭知易科罰金
    之折算標準。是原審未諭知准予易科罰金及其折算標準，顯
    有不當。
四、抗告人依上開抗告意旨，請求法院應依修正前刑法第41條第
    2項規定，為准予易科罰金之諭知，為有理由，本院自應將
    原裁定撤銷，並發回原審法院更為妥適之裁判。
五、據上論結，應依刑事訴訟法第413條前段，裁定如主文。
中    華    民    國    98    年    5     月    27    日
            刑事第十庭    審判長法  官  林  照  明
                                法  官  郭  瑞  祥
                                法  官  林  欽  章
以上正本證明與原本無異。
不得再抗告。
                                書記官  許  哲  禎
中    華    民    國    98    年    6     月    1     日


司法院資訊處製作；財團法人民間司法改革基金會備份。
